臺灣高等法院刑事裁定
111年度抗字第1219號
抗  告  人  
即  受刑人  陳睿斌



上列抗告人即受刑人因聲請定其應執行刑案件，不服臺灣新北地
方法院中華民國111年7月20日裁定（111年度聲字第1731號），
提起抗告，本院裁定如下：
    主  文
抗告駁回。
    理  由
一、原裁定意旨略以：抗告人即受刑人陳睿斌（下稱受刑人）所
    犯如附表所示各罪，業經判處如附表所示之刑，均已確定在
    案，且附表編號1至7所示之罪刑，前經裁定應執行有期徒刑
    5年5月確定。又附表編號1為得易服社會勞動、但不得易科
    罰金之罪，編號3為得易科罰金之罪，其餘則均為不得易科
    罰金亦不得易服社會勞動之罪，業經受刑人聲請定其應執行
    刑，是檢察官以原審法院為犯罪事實最後判決之法院，聲請
    定其應執行刑，洵屬有據；並考量受刑人所為係加重詐欺罪
    （共9罪）及持有第二級毒品罪，行為時間介於民國108年6
    月至109年2月間，佐以犯罪之動機、情節、行為次數及侵害
    法益程度，兼衡責罰相當與刑罰經濟之原則、前次定刑情形
    、本件恤刑程度，以及受刑人表示對本件定刑無意見等為整
    體評價，而依刑事訴訟法第477條第1項，刑法第50條第1項
    但書第1款、第4款、第2項、第53條、第51條第5款等規定，
    裁定應執行有期徒刑6年等語。
二、抗告意旨略以：我國刑法兼具報應主義及預防主義之雙重目
    的，故於量刑時，倘依受刑人之行為情狀處以適當徒刑，即
    足懲儆，並可達防衛社會之目的者，自非不可依客觀犯行與
    主觀惡性兩者加以考量其情狀，要難僅以受刑人犯罪次數作
    為定其應執行之刑期唯一標準，是以應考量受刑人犯罪時間
    之密接性及個人情狀，定其應執行刑，較符公平、比例原則
    。故請給予受刑人再一次悔過向上、改過自新之機會，重新
    量刑，為最有利受刑人之裁定等語。
三、按判決確定前犯數罪者，併合處罰之；數罪併罰，有二裁判
    以上，宣告多數有期徒刑者，於各刑中之最長期以上，各刑
    合併之刑期以下，定其應執行之刑期，但不得逾30年，刑法
    第50條第1項前段、第53條、第51條第5款分別定有明文。次
    按數罪併罰之定應執行之刑，係出於刑罰經濟與責罰相當之
    考量，並非予以犯罪行為人或受刑人不當之利益，為一種特
    別的量刑過程，相較於刑法第57條所定科刑時應審酌之事項
    係對一般犯罪行為之裁量，定應執行刑之宣告，乃對犯罪行
    為人本身及所犯各罪之總檢視，除應考量行為人所犯數罪反
    應出之人格特性，並應權衡審酌行為人之責任與整體刑法目
    的及相關刑事政策，在量刑權之法律拘束性原則下，依刑法
    第51條第5款之規定，採限制加重原則，以宣告各刑中之最
    長期為下限，各刑合併之刑期為上限，但最長不得逾30年，
    資為量刑自由裁量權之外部界限，並應受法秩序理念規範之
    比例原則、平等原則、責罰相當原則、重複評價禁止原則等
    自由裁量權之內部抽象價值要求界限之支配，使以輕重得宜
    ，罰當其責，俾符合法律授與裁量權之目的，以區別數罪併
    罰與單純數罪之不同，兼顧刑罰衡平原則。又執行刑之量定
    ，係事實審法院裁量之職權，倘其所酌定之執行刑，並未違
    背刑法第51條各款所定之方法或範圍（即法律之外部性界限
    ），亦無明顯違背公平、比例原則或整體法律秩序之理念（
    即法律之內部性界限）者，即不得任意指為違法或不當（最
    高法院107年度台抗字第1043號裁定意旨參照）。
四、經查：
　㈠受刑人因犯如附表所示各罪，先後經法院判處如附表所示之
    刑，均已確定在案，且原審法院為犯罪事實最後判決之法院
    ，有臺灣高等法院臺中分院111年度抗字第40號刑事裁定、
    臺灣新北地方法院110年度金訴字第771號刑事判決及本院被
    告前案紀錄表在卷可考。而受刑人請求就附表所示得易科罰
    金與不得易科罰金、得易服社會勞動與不得易服社會勞動之
    數罪合併定刑，亦有受刑人親自簽名之定刑聲請切結書存卷
    可按（111年度執聲字第1107號卷第3頁）。是檢察官向原審
    法院聲請定其應執行刑，核屬正當，自應在各刑中最長期（
    1年4月）以上，各刑合併之刑期（128月＝10年8月）以下，
    定其應執行刑。又附表編號1至7部分，前經臺灣高等法院臺
    中分院以111年度抗字第40號裁定應執行有期徒刑5年5月確
    定，則法院更定應執行刑時，除不得逾越刑法第51條第5款
    所定之外部性界限，亦應受前開定刑結果之拘束，不得重於
    前述應執行刑與原裁定附表其餘之罪（即編號8）之刑期總
    和（81月＝6年9月）。從而，原審法院就受刑人所犯如附表
    所示各罪，定應執行刑為有期徒刑6年，既在外部性界限之
    範圍內，亦未逾越依先前定刑所合計之內部性界限，復已衡
    量受刑人所犯各罪之犯罪時間、合併處罰之非難重複程度，
    暨各犯罪情節、危害情況、侵害法益、犯罪次數及整體非難
    評價等情狀綜合判斷，並貫徹刑法量刑公平正義之理念，適
    用「限制加重原則」之量刑原理，給予再減少有期徒刑9月
    （6年9月-6年＝9月）之利益，亦符合法律授予裁量權之目的
    及所適用法規目的之內部性界限，且已綜合評價各罪類型、
    關係、法益侵害程度，犯罪人格特質、矯治教化之必要程度
    等事項後，而為應執行刑之量定，並相當程度緩和數宣告刑
    併予執行所可能產生之不必要嚴苛，實無定刑過重或違反比
    例原則、公平原則、刑法數罪合併定刑立法旨趣之情形，自
    應予維持。
  ㈡抗告意旨請求重新量刑，給予其最有利之裁定云云。然原審
    法院定刑時，已適用「限制加重原則」之量刑原理，在先前
    所定之應執行刑有期徒刑基礎上，與原裁定附表其餘未定應
    執行刑所判處有期徒刑併合處罰時，再給予受刑人減少有期
    徒刑9月之恤刑利益，業如前述，實難認原審法院所定之應
    執行刑有何過苛、過重之情事可指。從而，本件抗告無非是
    對原裁定已詳予敘明之事項及定刑裁量權之適法行使，任意
    指摘，為無理由，應予駁回。
據上論斷，應依刑事訴訟法第412條，裁定如主文。
中　　華　　民　　國　　111 　年　　8 　　月　　19　　日
                  刑事第二十一庭審判長法　官  林怡秀
                                      法　官  胡宜如
                                      法　官  劉元斐
以上正本證明與原本無異。
如不服本裁定，應於收受送達後五日內向本院提出再抗告狀。
                                      書記官  陳靜雅
中　　華　　民　　國　　111 　年　　8 　　月　　19　　日